【裁判字號】    98,訴,90
【裁判日期】    980310
【裁判案由】    違反毒品危害防制條例
【裁判全文】
臺灣屏東地方法院刑事判決                98年度訴字第90號
公  訴  人  臺灣屏東地方法院檢察署檢察官
被      告  甲○○
                    （另案
上列被告因違反毒品危害防制條例案件，經檢察官提起公訴（97
年度毒偵字第2541號），本院裁定改依簡式審判程序審理，判決
如下：
    主  文
甲○○施用第一級毒品，累犯，處有期徒刑壹年；又施用第二級
毒品，累犯，處有期徒刑捌月。扣案之第二級毒品甲基安非他命
壹包（毛重貳公克）沒收銷燬之。應執行有期徒刑壹年陸月。扣
案之第二級毒品甲基安非他命壹包（毛重貳公克）沒收銷燬之。
    事  實
一、甲○○前因施用毒品案件，經法院裁定送觀察、勒戒後，認
    有繼續施用毒品之傾向，由法院裁定令入戒治處所施以強制
    戒治1 年，於民國91年1 月11日強制戒治期滿執行完畢，並
    由臺灣高雄地方法院檢察署檢察官以91年度戒毒偵字第322
    號為不起訴處分確定。又因連續施用第一級毒品案件，經本
    院以95年度訴字第195 號判決處有期徒刑1 年4 月確定；另
    因竊盜案件，經臺灣高等法院高雄分院法院以95年度上易字
    第554 號判決處有期徒刑7 月確定；復因施用第一級毒品案
    件，經本院以95年度訴字第1126號判決處有期徒刑8 月確定
    ，上開3 案俱經減刑、執行後，嗣於96年11月30日縮刑期滿
    ，隔日因徒刑執行完畢出監。
二、詎甲○○仍不思悔悟，明知海洛因及甲基安非他命業經公告
    列為毒品危害防制條例第2 條第2 項之第一、二級毒品，不
    得非法持有、施用，仍基於施用第一級毒品海洛因及第二級
    毒品甲基安非他命之犯意，先於97年12月7 日晚間11時許，
    在屏東縣東港鎮○○里○○街40之1 號其住處內，以將第一
    級毒品海洛因粉末摻水以針筒注射方式，施用第一級毒品海
    洛因1 次；復於97年12月8 日下午4 時30分許，在屏東縣新
    園鄉○○路203 巷15號其友人吳文風住處內，以將第二級毒
    品甲基安非他命置入玻璃球內，再以火加熱燒烤吸食其煙霧
    之方式，施用第二級毒品甲基安非他命1 次。嗣於97年12月
    8 日下午5 時許，經警持本院核發之97年度聲搜字第815 號
    搜索票至上開吳文風住處執行搜索，當場發現甲○○所有之
    第二級毒品甲基安非他命1 包（毛重2 公克），且經採尿液
    送驗呈有甲基安非他命、可待因及嗎啡陽性反應。
三、案經屏東縣政府警察局東港分局報請臺灣屏東地方法院檢察
    署檢察官偵查起訴。
    理  由
一、本件被告甲○○犯係死刑、無期徒刑、最輕本刑為3 年以上
    有期徒刑以外之罪，其於本院準備程序中就前揭被訴事實為
    有罪之陳述，經受命法官告知簡式審判程序之旨，並聽取其
    與公訴人之意見後，本院認無不得或不宜改依簡式審判程序
    進行之處，爰依刑事訴訟法第273 條之1 第1 項、第284 條
    之1 ，本院合議庭裁定由受命法官獨任依簡式審判程序審理
    ；又簡式審判程序之證據調查，依刑事訴訟法第273 條之2
    規定，不受同法第159 條第1 項審判外陳述排除之限制，再
    被告對於卷內之各項證據，亦不爭執證據能力，故卷內所列
    之各項證據，自得作為證據，合先敘明。
二、上揭事實，業據被告於警訊、偵查及本院審理時坦承不諱，
    而被告為警所採集之尿液檢體，經送請台灣檢驗科技股份有
    限公司檢驗，結果呈鴉片類、安非他命類陽性反應，有該公
    司97年12月19日編號ＫＨ2008C0000000濫用藥物尿液檢驗報
    告1 份在卷可稽。且扣案之第二級毒品甲基安非他命1 包（
    毛重2 公克），經警員以簡易快速篩檢試劑檢驗，結果呈甲
    基安非他命成分反應，此有屏東縣警察局東港分局毒品初步
    檢驗報告單1 張在卷可稽，足認被告上開自白顯與事實相符
    ，堪信為真實。本件事證明確，被告犯行洵堪認定。
三、按毒品危害防制條例於92年7 月9 日修正公布，其中第20條
    、第23條將施用毒品之刑事處遇程序，區分為「初犯」、「
    5 年內再犯」、「5 年後再犯」，而依立法理由觀之，僅限
    於「初犯」、「5 年後再犯」，始應先經觀察、勒戒或強制
    戒治程序，倘被告於5 年內已再犯，經依法追訴處罰，縱其
    第3 次（或第3 次以上）再度施用毒品之時間，在初犯經觀
    察、勒戒或強制戒治執行完畢釋放5 年以後，已不合於「5
    年後再犯」之規定，且因已於「5 年內再犯」，顯見其再犯
    率甚高，原實施觀察、勒戒或強制戒治，已無法收其實效，
    即應依該條例第10條處罰，最高法院95年5 月9 日95年度第
    7 次刑事庭會議決議可資參照。查被告如事實欄之施用毒品
    事實經觀察勒戒、強制戒治之事實，此有臺灣屏東地方法院
    檢察署刑案資料查註紀錄表、臺灣高等法院被告前案紀錄表
    各1 份在卷可按，是被告既已於強制戒治執行完畢後5 年內
    再犯施用毒品案件，並經法院論罪科刑，即非屬前述「5 年
    後再犯」之情形，檢察官自應依法追訴。從而，本件事證明
    確，被告犯行洵堪認定，應依法論科。
四、按海洛因、甲基安非他命係毒品危害防制條例第2 條第2 項
    第1 款、第2 款所定之第一級毒品、第二級毒品，不得非法
    持有、施用。故核被告所為，係犯毒品危害防制條例第10條
    第1 項、第2 項施用第一級毒品罪、施用第二級毒品罪。其
    於施用海洛因、甲基安非他命前持有海洛因、甲基安非他命
    犯行，為其施用之高度行為所吸收，不另論罪。查被告有事
    實欄所載論罪科刑執行之情形，此有臺灣屏東地方法院檢察
    署刑案資料查註紀錄表及臺灣高等法院被告前案紀錄表各1
    份在卷可查，其受有期徒刑執行完畢後，5 年之內再犯有期
    徒刑以上刑之本罪，為累犯，應依刑法第47條第1 項規定加
    重其刑。爰審酌被告曾因施用毒品經送勒戒處所施以強制戒
    治後，仍未能戒斷其施用毒品之惡習，足見其陷溺已深，惟
    因施用毒品僅係戕害其自己身心並無加害他人，此次施用毒
    品次數各僅1 次，且其犯罪後坦承犯行、態度尚稱良好等一
    切情狀，量處如主文所示之刑，並合併定其應執行刑，以示
    懲儆。扣案之第二級毒品甲基安非他命1 包（毛重2 公克）
    ，經檢驗後確係第二級毒品甲基安非他命，已如前述；而因
    鑑定單位一般係以傾倒之方式，將包裝袋內之毒品倒出而與
    包裝袋分離而稱重，必要時，輔以刮杓刮取袋內粉末，然無
    論依何種方式分離，包裝袋內均有極微量之毒品殘留，業經
    法務部調查局以93年3 月19日調科壹字第09300113060 號函
    釋在案，認前開空包裝袋，其內含有極微量第二級毒品甲基
    安非他命殘留而無法析離，應整體視為查獲之第二級毒品甲
    基安非他命，均應依毒品危害防制條例第18條第1 項前段之
    規定併予宣告沒收銷燬之。
據上論斷，應依刑事訴訟法第273 條之1第1項、第299 條第1 項
前段，毒品危害防制條例第10條第1 項、第2 項、第18條第1項
前段，刑法第11條、第47條第1 項、第51條第5 款，判決如主文
。
本案經檢察官劉昀到庭執行職務。
中    華    民    國    98    年    3     月    10    日
                  刑事第一庭  法  官  許蓓雯
以上正本證明與原本無異。
如不服本判決應於收受判決後10日內向本院提出上訴書狀，並應
敘述具體理由；其未敘述上訴理由者，應於上訴期間屆滿後20日
內向本院補提理由書（均須按他造當事人之人數附繕本）「切勿
逕送上級法院」。
                              書記官  鄭美雀
中    華    民    國    98    年    3     月    10    日
本案論罪科刑法條：
毒品危害防制條例第10條
施用第一級毒品者，處六月以上五年以下有期徒刑。
施用第二級毒品者，處三年以下有期徒刑。


司法院資訊處製作；財團法人民間司法改革基金會備份。
